臺灣桃園地方法院宣示判決筆錄       100年度審易字第1639號
公  訴  人  臺灣桃園地方法院檢察署檢察官
被      告  江長領
上列被告因毒品危害防制條例案件（起訴案號：99年度偵字第26
460 號），於中華民國100 年10月28日下午5 時，在本院第十四
法庭宣示判決，出席職員如下：
          法  官  羅國鴻
          書記官  張筆隆
法官起立朗讀判決主文、犯罪事實要旨、附記事項、處罰條文，
及告以上訴限制、期間並提出上訴狀之法院，且諭知記載其內容
：
一、主  文：
    江長領持有第一級毒品，處有期徒刑月，如易科罰金，以
    新臺幣壹仟元折算壹日，扣案之第一級毒品海洛因及用以包
    裝上開毒品之包裝袋陸個（驗餘合計淨重貳點零公克，驗
    前純質淨重零點伍捌公克，空包裝總重壹點貳零公克）均沒
    收銷燬之。
二、犯罪事實要旨：
    江長領明知海洛因係毒品危害防制條例第2 條第2 項第1 款
    所列管之第一級毒品，不得非法持有，竟基於持有第一級毒
    品海洛因之犯意，受姓名、年籍均不詳綽號「老頭」之成年
    男子（下稱「老頭」）所託，於民國99年9 月21日晚間某時
    ，在桃園縣中壢市「壢新汽車旅館」內，向姓名、年籍均不
    詳，綽號「眼鏡」之成年男子（下稱「眼鏡」），受領而取
    得第一級毒品海洛因6 包（驗餘合計淨重2.03公克，驗前純
    質淨重0.58公克，空包裝總重1.20公克）後，自斯時起持有
    該第一級毒品海洛因6 包。嗣於99年9 月22日凌晨1 時20分
    許，在桃園縣中壢市○○○街475 號前為警查獲，並扣得上
    開第一級毒品海洛因6 包。
三、附記事項：
  (一)被告為警查獲時，同時扣得第二級毒品甲基安非他命2 包（
    驗餘合計淨重0.9925公克），與本件被告所犯持有第一級毒
    品犯行部分無涉，且此部分罪嫌，亦經臺灣桃園地方法院檢
    察署檢察官另案偵辦，爰不予宣告沒收，合先敘明。
  (二)至扣案之電子磅秤1 台、分裝袋3 包，被告於本院準備程序
    中均辯稱係連同上開扣案之第一級毒品海洛因6 包，同時裝
    呈在「眼鏡」所交付欲交給「老頭」之小包包內，並非為其
    所有，本院復查無確據證明係被告所有，且為供其本件持有
    第一級毒品海洛因所用之物，又非違禁物，自不得宣告沒收
    ，併此敘明。
  (三)又扣案之NOKIA 廠牌行動電話（序號000000000000000 號）
    1 支，被告於本院準備程序中雖坦承為所有，惟本院查無確
    據證明係被告供本件持有第一級毒品海洛因犯罪所用之物，
    又非違禁物，自不得宣告沒收，附此敘明。
四、處罰條文：
    毒品危害防制條例第11條第1 項、第18條第1 項前段，刑法
    第11條、第41條第1 項前段。
五、協商判決除有刑事訴訟法第455 條之4 第1 項第1 款於本訊
    問程序終結前，被告撤銷協商合意或檢察官撤回協商聲請者
    ；第2 款被告協商之意思非出於自由意志者；第4 款被告所
    犯之罪非第455 條之2 第1 項所定得以協商判決者；第6 款
    被告有其他較重之裁判上一罪之犯罪事實者；第7 款法院認
    應諭知免刑或免訴、不受理者情形之一，及違反同條第2 項
    「法院應於協商合意範圍內為判決；法院為協商判決所科之
    刑，以宣告緩刑或2 年以下有期徒刑、拘役或罰金為限」之
    規定者外，不得上訴。
六、如有前項得上訴之情形者，得自收受判決送達後10日內，向
    本院提出上訴書狀，上訴於第二審法院。
中    華    民    國   100    年    10    月    28    日
                        刑事庭      法  官  羅國鴻
                                    書記官  張筆隆
以上正本證明與原本無異
                                    書記官  張筆隆
中    華    民    國   100    年    10    月    28    日
【論罪科刑法條】
附錄本案論罪科刑依據之法條：
毒品危害防制條例第11條第1 項
持有第一級毒品者，處三年以下有期徒刑、拘役或新臺幣五萬元
以下罰金。